臺灣彰化地方法院民事裁定
                          110年度司繼字第637號
聲  請  人  彰化縣二林鎮農會

法定代理人  莊萬恭  


關  係  人  辛佩羿律師
                      送達地址:台北莒光○○○000000○○                                 ○
上列聲請人聲請對被繼承人陳弘哲選任遺產管理人事件，本院裁
定如下：
    主  文
選任關係人辛佩羿律師為被繼承人陳弘哲（民國00年00月00日生
，身分證統一編號：Z000000000號，生前籍設彰化縣○○鎮○○街0
號，民國110年3月10日死亡）之遺產管理人。
准對被繼承人陳弘哲之繼承人為承認繼承之公示催告。
被繼承人陳弘哲之大陸地區以外之繼承人，應自本公示催告公告
於司法院網站之翌日起，一年內承認繼承。大陸地區之繼承人，
應自被繼承人陳弘哲死亡之日起三年內以書面向本院為繼承之表
示。上述期限屆滿而無繼承人承認繼承時，被繼承人陳弘哲之遺
產，於清償債權並交付遺贈物後，如有賸餘即歸屬國庫。
程序費用新臺幣壹仟元由被繼承人陳弘哲之遺產負擔。
    理  由
一、本件聲請意旨略以：被繼承人陳弘哲為擔保債務，曾以其所
    有不動產設定抵押權，以擔保對聲請人所負借款債務之清償
    ，然陳弘哲於民國（下同）110年3月10日死亡，其全體繼承
    人均已辦理拋棄繼承，是否仍有應繼承之人不明，致聲請人
    對遺產無法行使權利，為此聲請選任被繼承人陳弘哲之遺產
    管理人等語。
二、按先順序繼承人均拋棄其繼承權時，由次順序之繼承人繼承
    。其次順序繼承人有無不明或第四順序之繼承人均拋棄其繼
    承權者，準用關於無人承認繼承之規定，民法第1176條第6
    項定有明文。次按繼承開始時，繼承人之有無不明者，由親
    屬會議於1個月內選定遺產管理人，並將繼承開始及選定遺
    產管理人之事由，向法院報明；親屬會議依前條規定為報明
    後，法院應依公示催告程序，定6個月以上之期限，公告繼
    承人，命其於期限內承認繼承；無親屬會議或親屬會議未於
    前條所定期限內選定遺產管理人者，利害關係人或檢察官，
    得聲請法院選任遺產管理人，並由法院依前項規定為公示催
    告，此為民法第1177條、第1178條所明定。
三、經查，聲請人主張之前揭事實，業據提出繼承系統表、除戶
    戶籍謄本（均為影本）及本院110年度司拍字第51號民事裁
    定等件為證，並經本院職權調閱110年度司繼字第458、626
    號拋棄繼承事件及110年度司拍字第51號卷宗，經核無訛，
    堪信屬實。從而，聲請人以利害關係人身份聲請為被繼承人
    陳弘哲選任遺產管理人，依法應屬有據，本件自有選任遺產
    管理人之必要。又選任遺產管理人，首在考慮其適切性，即
    除管理遺產須公平外，應以對遺產遺債情況瞭解較深，或對
    遺產管理事務有專業能力者為優先選任。查被繼承人尚遺有
    坐落於彰化縣○○鎮○○段0000地號土地及同段773建號房屋等
    不動產，須賴遺產管理人管理該事務。本院曾函詢被繼承人
    之子女是否願擔任遺產管理人，其子女具狀表示不願擔任遺
    產管理人，本院另函請彰化律師公會推薦適合且有意願擔任
    本件遺產管理人之人選，經該會推薦辛佩羿律師擔任，此有
    彰化律師公會函1件在卷可考。查辛佩羿律師具有法律專業
    知識及能力，並有多年執業經驗，卷內亦無其與遺產事務有
    利害關係等不適於擔任遺產管理人之情形，應不致有利害偏
    頗之虞，認選任辛佩羿律師為被繼承人陳弘哲之遺產管理人
    應為適當，故依法選任之並為承認繼承之公示催告，裁定如
    主文所示。
四、另依民法第1179、1180條規定、家事事件法第140條規定可
    知，遺產管理人之職務包括：編製遺產清冊、債權人及受遺
    贈人搜索之公示催告、清償債權或交付遺贈物、遺產移交國
    庫、報告或說明遺產之狀況、向法院陳報遺產狀況並提出有
    關文件等，附帶說明之。
五、依家事事件法第127條第4項規定，裁定如主文。
六、如對本裁定抗告，須於裁定送達後10日之不變期間內，向本
    院提出抗告狀，並繳納抗告費新臺幣1,000元。
中華民國110年7月8日
                   家事法庭 司法事務官　陳怡君